臺灣臺南地方法院新市簡易庭民事判決
111年度新簡字第623號
原      告  台灣金聯資產管理股份有限公司


法定代理人  施俊吉  
訴訟代理人  廖士閔  
被      告  曾新棉  


上列當事人間請求清償債務事件，本院於民國111年11月22日言
詞辯論終結，判決如下：
    主  文
被告應給付原告新臺幣壹拾壹萬元，及自民國一百年十二月十七
日起至清償日止，按週年利率百分之十一點八八計算之利息。
訴訟費用新臺幣壹仟壹佰壹拾元由被告負擔。
本判決得假執行。
    事實及理由
一、原告起訴主張：
　㈠訴之聲明：如主文第1項所示。
　㈡被告前向訴外人中國信託商業銀行股份有限公司（下稱中信
    銀行）申辦現金卡使用，約定借款最高限額新臺幣（下同）
    50萬元，初次核貸限額13萬元，利息按週年利率11.88％固定
    計付，如有任何一期債務不依約清償時，債務視為全部到期
    。詎被告未依約繳款，截至民國100年12月16日止，尚積欠
    借款本金120,544元未清償，又中信銀行已於100年10月24日
    將上開債權讓與原告，並依金融機構合併法之規定，於100
    年12月16日登報通知。而本件原告僅請求本金11萬元及利息
    ，就餘額不另訴請求，爰依消費借貸及債權讓與之法律關係
    提起本件訴訟等語。
二、被告則以下列情詞資為抗辯：
  ㈠聲明：原告之訴駁回。
  ㈡伊確實有借款，但時間太久了，不確定原告請求之金額是否
    正確，對於原告提出之資料無意見，目前沒有那麼多錢。
三、本院得心證之理由：
  ㈠原告主張之前開事實，業據提出中國信託現金卡申請書、現
    金卡貸款約定書、債權讓與證明書、債權讓與登報公告、交
    易明細等件為證，核屬相符。而被告對有向中信銀行申辦現
    金卡使用乙節並不爭執，然以前詞置辯，惟經本院提示前開
    現金卡申請書、現金卡貸款約定書及交易明細後，被告對上
    開資料並無意見，且對積欠之本金、利息亦未指出有何錯誤
    之情事，堪信原告上開主張為真。又被告雖辯稱目前無能力
    清償，惟有無資力償還，乃執行問題，不能據為不履行義務
    之抗辯，是被告前揭所辯，自無可採。
  ㈡從而，原告本於消費借貸、債權讓與之法律關係，請求被告
    給付如主文第1項所示之金額及利息，為有理由，應予准許
    。
四、本件係依民事訴訟法第427條第1項規定適用簡易訴訟程序所
    為被告敗訴之判決，依同法第389條第1項第3款規定，應依
    職權宣告假執行。
五、訴訟費用負擔之依據：民事訴訟法第78條、第87條第1項。
中　　華　　民　　國　　111 　年　　11　　月　　30　　日
　　              新市簡易庭  法  官  陳尹捷
以上正本證明與原本無異。
如不服本判決，應於送達後廿日內，向本院提出上訴狀並表明上
訴理由，如於本判決宣示後送達前提起上訴者，應於判決送達後
廿日內補提上訴理由書（須附繕本）。如委任律師提起上訴者，
應一併繳納上訴審裁判費。
中　　華　　民　　國　　111 　年　　11　　月　　30　　日
            　　　　　　　　　書記官  吳佩芬